臺灣高雄地方法院刑事判決　　　　　　 100年度易字第1403號
公　訴　人　臺灣高雄地方法院檢察署檢察官
被　　　告　林巧如
上列被告因竊盜案件，經檢察官提起公訴（100年度偵緝字第111
5號），本院判決如下：
    主  文
林巧如犯竊盜罪，處有期徒刑貳月，如易科罰金，以新臺幣壹仟
元折算壹日。
    事  實
一、林巧如與住其隔壁公寓之鄰居夏戴美英，向來有因爭停所住
    公寓對面車棚下機車停車位之問題，互有嫌隙，林巧如於民
    國100年2月8日20時24分22秒前不久許，因又見夏戴美英將
    其所有車牌號碼VXI-702號機車停放在林巧如所住高雄市○
    ○區○○路2段141巷83號公寓之對面車棚下停車位內，因認
    自己停車權益受損，而心生不滿，見該機車龍頭無法上鎖，
    車輪亦未鎖上大鎖，竟意圖為自己不法之所有，以徒手牽取
    機車方式，竊取該機車得逞，並將該機車牽往400公尺外之
    高雄市○○區○○路2段103巷22號前藏放，嗣夏載美英於同
    日20時30分發現其機車失竊，因而報警處理，夏戴美英於報
    警後4日即同月13日20時許，發現其機車遭藏放在高雄市○
    ○區○○路2段103巷22號前，經警調取沿路監視器，發現高
    雄市○○區○○街296號路口監視器，有攝錄到林巧如於100
    年2月8日20時24分22秒徒手牽取夏戴美英機車行經該路口之
    身影，因而查獲上情。
二、案經高雄市政府警察局鳳山分局報告臺灣高雄地方法院檢察
    署檢察官偵查起訴。
    理  由
壹、證據能力部分：
一、按被告以外之人於偵查中向檢察官所為之陳述，除顯有不可
    信之情況者外，得為證據，刑事訴訟法第159 條之1 第2 項
    定有明文。此係因上開偵查中向檢察官所為之陳述雖仍為審
    判外之陳述，但立法者衡量刑事訴訟法規定檢察官代表國家
    偵查犯罪、實施公訴，依法有訊問被告、證人、鑑定人之權
    ，且實務運作時，偵查中檢察官向被告以外之人所取得之陳
    述，原則上均能遵守法律規定，不致違法取供，其可信性極
    高，為兼顧理論與實務為由，而對「被告以外之人於偵查中
    向檢察官所為之陳述」，例外規定除有顯不可信之情況者外
    ，得為證據。本件證人夏戴美英及證人夏晚擔於偵查中結證
    其機車遭竊後尋獲經過及指認監視器畫面，雖為審判外之陳
    述，然業經證人夏戴美英及證人夏晚擔於檢察官偵訊時具結
    擔保其證言之真實性，尚無顯有不可信之情況與不得作為證
    據之情形，亦無違法不當及證明力明顯過低之瑕疵，符合刑
    事訴訟法第159條之1第2項規定，是認證人夏戴美英及證人
    夏晚擔於偵查中之陳述有證據能力。惟證明力如何，仍由本
    院依經驗及論理法則本於確信判斷之。
二、按被告以外之人於審判外之言詞或書面陳述，除法律有規定
    者外，不得作為證據，刑事訴訟法第159條第1項固定有明文
    。惟被告以外之人於審判外之陳述，雖不符同法第159條之1
    至之4規定，而經當事人於審判程序同意作為證據，法院審
    酌該言詞陳述或書面陳述作成時之情況，認為適當者，亦得
    為證據；又當事人、代理人或辯護人於法院調查證據時，知
    有第159條第1項不得為證據之情形，而未於言詞辯論終結前
    聲明異議者，視為有前項之同意，同法第159條之5亦定有明
    文。其立法意旨在於傳聞證據未經當事人之反對詰問予以核
    實，原則上先予排除，惟若當事人已放棄詰問或未聲明異議
    ，基於證據資料愈豐富，愈有助於真實發現之理念，且強化
    言詞辯論原則，法院自可承認該傳聞證據例外擁有證據能力
    。經查：證人夏戴美英警詢證述內容，檢察官及被告於本院
    審理中調查證據時，並未加爭執(本院卷第11頁)，本院審酌
    該證人警詢陳述時之客觀情況並無不當，並無不宜作為證據
    之情事，則依刑事訴訟法第159條之5第2項之規定，認具有
    證據能力。
貳、實體部分
一、訊據被告林巧如(下稱被告)固不否認有牽取夏戴美英機車之
    行為，惟矢口否認竊盜犯行，辯稱：我只是把她的機車移到
    她家樓下放而已，我沒有竊取她的機車云云，惟查：
  (一)車牌號碼VXI-702號機車於100年2月8日20時30分前某時，在
    高雄市○○區○○路2段141巷83號之公寓對面停車位內遭竊
    ，嗣於100年2月13日20時許在高雄市○○區○○路二段103
    巷尋獲之事實，業據證人夏戴美英警詢及偵查中證述：我所
    有車牌號碼VXI-702號機車於100年2月8日20時30分，在我住
    處前車棚失竊，我們機車龍頭無法鎖住，可以直接牽走，我
    於當日21時30分有向鳳山分局忠孝派出所報案協尋，後來我
    們找了好幾天，在200至300公尺外的高雄市○○路○段103巷
    22 號前發現我失竊機車等語(警卷第5頁、偵卷第21頁)，復
    有高雄市政府警察局車輛協尋電腦輸入單(記載夏戴美英所
    有車牌號碼VXI-702號機車於100年2月8日21時30分報案在其
    住處前發現失竊等情，警卷第9頁)、車輛尋獲電腦輸入單(
    記載夏戴美英所有車牌號碼VXI-702號機車於100年2月13日
    20 時，在高雄市○○區○○路二段103巷尋獲等情，警卷第
    10 頁)在卷可憑，堪認屬實。
  (二)經警調閱華山街296號監視器錄影畫面，發現監視器時間畫
    面2011/02/08 20：24：22(即西元2011年2月8日20時24分22
    秒，以下以相同方式表示)，有一長髮女子面戴黑色口罩，
    徒手牽取1部機車行經華山街296 號路口(警卷第11頁)，嗣
    於監視器錄影畫面2011/02/08 20 ：27：17，同一女子自華
    山街296號路口空手返回，原牽取之機車已不在(警卷第12頁
    )，以上監視器錄影畫面，經證人夏戴美英警詢及偵查中均
    指認監視器畫面中女子即為被告( 警卷第5頁背面、偵卷第
    21頁)，而證人夏戴美英之配偶夏晚擔於偵查中亦指認監視
    器畫面中女子為被告，且其所牽之機車即為遭竊之機車無訛
    (偵卷第21頁)，其中證人夏戴美英指訴當天晚上8時許，被
    告有來我家罵我兒子，還嗆說我家機車如果不見，就是她做
    的等語，而證人夏晚擔則稱伊係憑畫面中女子走路的樣子確
    定為被告，參以被告自承有長達半年時間與夏戴美英之家人
    發生爭執，甚至報過警等語(本院卷第17頁)，是上開2位證
    人與被告並非素不相識，且渠等已說明指認被告之原因特徵
    ，又證人對自己家中所有之機車，應無不能清楚辨認之理，
    是渠等指認監視器畫面中女子為被告，且所牽取之機車為其
    遭竊之機車等語，應非虛妄。再參以員警蔡君輝於100年2月
    14 日19時為被告製作警詢筆錄時，亦曾詢問被告製作筆錄
    當日所穿灰色外套、藍黑色褲子、戴眼鏡及黑色口置，均與
    上開監視器中畫面中牽取機車之女子穿著打扮相同，有被告
    警詢筆錄(警卷第3頁)及高雄市政府警察局鳳山分局刑事案
    件報告書(記載員警製作筆錄時被告衣著與監視錄影竊嫌穿
    著相符，偵卷第1頁)，益可佐證被告確實為監視器畫面中徒
    手牽取機車之女子無誤。
  (三)從夏戴美英於100年2月8日20時30分發現其機車在高雄市○
    ○區○○路二段141巷85號對面車棚遭竊，而被告於同日20
    時24分22秒遭監視器拍攝徒手牽取夏戴美英機車行經華山街
    296號路口，而該機車遭發現地點在高雄市○○區○○路二
    段103巷22號前，距離夏戴美英以上住處，約400公尺，且途
    中確實需行經華山街296號路口，足認夏戴美英上開機車遭
    竊，確實為被告所為，且從監視器畫面拍攝到被告於同日20
    時27分17秒，空手走回華山街296號路口，距先前徒手牽引
    機車行經相同地點之時間相隔約3分鐘，約略與自華山街296
    號路口徒步走至機車遭藏放地點即高雄市鳳山區○○○路
    103巷22號後折返所需時間大致相符，益徵被告確於100年2
    月8日20時24分前不久許，徒手竊取夏戴美英機車，行經華
    山街296號，最後牽取至高雄市○○區○○路二段103巷藏放
    ，嗣空手返回住處，其間復行經華山街296號路口之事實。
    被告所辯，顯與以上監視器錄影畫面及卷內其他相關資料所
    示事實不合，委無可採，被告犯行，已堪認定，應依法論科
    。
二、被告將夏戴美英機車自其住處對面車棚下，徒手牽至400公
    尺外巷道藏放，且僅有被告自己知悉該機車藏放位置，是被
    告有排除夏戴美英對其機車之支配管領力，將該機車置於自
    己實力支配下，顯有排他而據為己有之不法所有意圖甚明，
    核其所為，係犯刑法第320條第1項竊盜罪。爰審酌被告僅因
    與鄰居夏戴美英就機車停車位爭停問題，素有嫌隙，竟不思
    以合法正當途徑解決紛爭，反而徒手竊取他人機車，藏放於
    400公尺外之巷道，以此激烈且於法不合之手段解決紛爭，
    實非法治國家所許，復斟酌被告飾詞否認犯行，迄今仍未與
    被害人達成和解，賠償所受損害，亦屬不該，惟念及其無刑
    事犯罪前科，有臺灣高等法院被告前案紀錄表在卷可憑，素
    行尚稱良好，僅一時失慮而致罹刑典，並斟酌其教育程度及
    家庭經濟狀況等一切具體情狀，量處有期徒刑2月，如易科
    罰金，以新臺幣1,000元折算1日，以資儆懲。
據上論斷，應依刑事訴訟法第299條第1項前段，刑法第320條第1
項、第41條第1項，刑法施行法第1條之1第1項，判決如主文。
本案經檢察官鄭靜筠到庭執行職務。
中    華    民    國  100    年    10    月    18    日
                  刑事第八庭    法  官  陳俊宏
以上正本證明與原本無異。
如不服本判決應於收受判決後10日內向本院提出上訴書狀，並應
敘述具體理由。其未敘述上訴理由者，應於上訴期間屆滿後20日
內向本院補提理由書(均須按他造當事人之人數附繕本)「切勿逕
送上級法院」。
中    華    民    國  100    年    10    月    18    日
                                書記官  胡美儀
附錄本件論罪科刑法條
中華民國刑法第320條第1項
意圖為自己或第三人不法之所有，而竊取他人之動產者，為竊盜
罪，處5  年以下有期徒刑、拘役或 5 百元以下罰金。
刑法施行法第1 條之1 第1 項
中華民國94年1 月7 日刑法修正施行後，刑法分則編所定罰金之
貨幣單位為新臺幣。